---
title: "Analisi Rete"
output: html_document
---

```{r setup, include=FALSE}
knitr::opts_chunk$set(echo = TRUE)
```


##Setup Ambiente di Lavoro
```{r}
setwd('C:/Users/Giulia/Documents/MasterSoBigData/SNA/Progetto/')
library(igraph)

```


##Dataset
```{r}
g <- read.graph("./data/socfb-wosn-friends.cut.sb.43K.edges", format='ncol', directed=FALSE)
```

```{r}
print('Numero Nodi della Rete: ')
print(length(V(g)))

print('Numero Edge della Rete: ')
print(length(E(g)))
```

##Giant Component della Rete

Il grafo in realtà è connesso, quindi la Giant Component coincide con la rete stessa
```{r}
# verifico che il grafo non sia connesso prima di estrarre la giant component
is.connected(g, mode="weak")

```

```{r}

componenti_g <- components(g)

gc_size <- max(componenti_g$csize)

print("Dimesione della giant component: ")
print(gc_size)
print("Numero di componenti: ")
print(componenti_g$no)

```


```{r}
extract_component = function(g, index = -1) {
    comp = components(g)
    if (index == -1) {
        index = which.max(comp$csize)
    }
    ret = induced.subgraph(g, V(g)[which(comp$membership == index)])
    return (ret)
}

gc = extract_component(g)

```

###Analisi della Giant Component

#### Degree Distribution


```{r}
# Associo ad ogni nodo il suo grado
deg <- degree(gc)

# Grado massimo della rete
max_deg <- max(deg)

print('Il grado massimo della rete è: ')
print(max_deg)

print('ed è associata al nodo: ')
print(V(gc)[which.max(deg)]$name)

```

Grafico della Degree Distribution della gc della Rete
```{r}

dd <- degree.distribution(gc)
dd <- dd[-1] 

d <- 1:max(deg)
ind <- (dd != 0)

plot(d[ind], dd[ind], log="xy", col="blue",
  xlab=c("Log-Degree"), ylab=c("Log-Intensity"),
  main="Log-Log Degree Density Function")

val_medio_k <- sum(deg)/length(V(gc))
cat('<k> = ',val_medio_k,'\n<k> >> 1, non ci sono componenti isolate')


```

#### CCDF della Degree Distribution

Interpolazione della distribuzione della degree distribution campionaria

```{r}
F <- ecdf(deg)
x <- seq(min(deg), max(deg), 1)

plot(x, 1 - F(x), log="xy", main="Degree CCDF - LogLog", ylab="P(X>d)", 
     xlab="Degree (d)", xlim=c(1,1200), col="blue")

plot(x, 1 - F(x), log="y", main="Degree CCDF - LinLog", ylab="P(X>d)", 
     xlab="Degree (d)", xlim=c(1, 1200), col="blue")

plot(x, 1 - F(x), main="Degree CCDF - LinLin", ylab="P(X>d)", 
     xlab="Degree (d)", xlim=c(1,1200), col="blue")
```

Andamento a power-law (grafico loglog ha la coda sembra scendere come una retta)

#####Confronto con Rete Equivalenti

Erdos-Renyi: Random Graph
```{r}

# equivalent Erdos-Renyi graph
rg <- sample_gnm(vcount(gc), ecount(gc)) # random_graph secondo ER

# plot the CCDF of the Erdos-Renyi equivalent graph
dg = degree(rg)

F = ecdf(dg)
x <- seq(min(dg), max(dg)-1, 1)
plot(x, 1 - F(x), log="xy", main="Degree CCDF Comparison", ylab="P(X>x)", 
     xlab="Degree", xlim=c(1,2000), col="red")

# now plot (again) the CCDF of the original (Facebook) graph
F = ecdf(deg)
x <- seq(min(deg), max(deg)-1, 1)
points(x, 1 - F(x), col="blue")

legend(1, 0.01, legend=c("RandomGraph", "GC"),
       col=c("red", "blue"), pch = 1)

```


PowerLaw
```{r}

fit_pl_auto = fit_power_law(deg, implementation="plfit")

# returns a list, where
# - alpha is the the fitted exponent
# - xmin is the cutoff value of the power law (minimum value beyond which
#   the fitting holds)

gamma <- fit_pl_auto$alpha
x_min <- fit_pl_auto$xmin

print('Coeff. gamma: ')
print(gamma)

print('x_min: ')
print(x_min)



# genero un grafo equivalenete alla gc secondo la legge power-law
st_pl_auto = static.power.law.game(vcount(gc), ecount(gc), fit_pl_auto$alpha)

# plot the CCDF degree per il grafo power law equivalente 
tmp_deg <- degree(st_pl_auto)
F <- ecdf(tmp_deg)
x <- seq(min(tmp_deg), max(tmp_deg)-1, 1)
plot(x, 1 - F(x), log="xy", main="Degree CCDF Comparison", ylab="P(X>x)", xlab="Degree", xlim=c(1,2000), col="green")

# plot the CCDF of the degree GC
F <- ecdf(deg)
x <- seq(min(deg), max(deg), 1)
points(x, 1 - F(x), col="blue")

# plot the line corresponding to the obtained fit
fit_x = seq(fit_pl_auto$xmin, max(tmp_deg)-1, 1)
fit_y = 10000000*fit_x^(-fit_pl_auto$alpha)
lines(fit_x, fit_y, col="black", lwd=2)


legend(1, 0.01, legend=c("St PL", "GC"),
       col=c("green", "blue"), pch = 1)
```

```{r}
# sometimes it is useful to provide explicitly an xmin, after visual analysis
# of the distribution to fit
# - in this case, 50 is a reasonable value
fit_pl = fit_power_law(deg, xmin = 40, implementation="plfit")
cat("Pre-set xmin: alpha=", fit_pl$alpha, ", xmin=", fit_pl$xmin, "\n", sep="")

# generate the equivalent graph with the obtained power law parameters
st_pl = static.power.law.game(vcount(gc), ecount(gc), fit_pl$alpha)

# plot the CCDF of the degree for the power law graph with forced xmin parameter
tmp_deg <- degree(st_pl)
F <- ecdf(tmp_deg)
x <- seq(min(tmp_deg), max(tmp_deg)-1, 1)
plot(x, 1 - F(x), log="xy", main="Degree CCDF comparison", ylab="P(X>x)", xlab="Degree", xlim=c(1,1000), col="yellow")

# plot the line corresponding to the obtained fit
fit_x = seq(fit_pl$xmin, max(tmp_deg)-1, 1)
fit_y = 5000*fit_x^(-fit_pl$alpha)
lines(fit_x, fit_y, col="yellow", lwd=4)

# plot the CCDF of the degree for the power law graph with automatic parameters
tmp_deg <- degree(st_pl_auto)
F <- ecdf(tmp_deg)
x <- seq(min(tmp_deg), max(tmp_deg)-1, 1)
points(x, 1 - F(x), col="green")

# plot the line corresponding to the obtained fit
fit_x = seq(fit_pl_auto$xmin, max(tmp_deg)-1, 1)
fit_y = 10000000*fit_x^(-fit_pl_auto$alpha)
lines(fit_x, fit_y, col="green", lwd=4)

# plot the CCDF of the degree of the original graph
F <- ecdf(deg)
x <- seq(min(deg), max(deg), 1)
points(x, 1 - F(x), col="blue")

legend(1, 0.01, legend=c("St PL (auto)", "St PL", "Friends"),
       col=c("green", "yellow", "blue"), pch = 1)
```


####Clustering Coefficient

misura quanto i nodi di un grafo sono interconnessi tra loro ('global' rapporto su tutti i triangoli e le triplette di tutto il grafo)

```{r}

global_clustering_coeff <- transitivity(gc, type = "global")

print('Global Clustering Coeff: ')
print(global_clustering_coeff)
```

('local' media della somma del rapporto  triangoli, triplette dei singoli nodi)
transitivity 'local' mi calacola il rapporto triangolo/tripletta per ciascun nodo

```{r}

t <- transitivity(gc, type = "local")

print('Media Coeff. Clustering Locali:')
print(mean(t, na.rm = TRUE))

```


Per una rete random il coeff di clustering va come 1/N (numero di nodi della rete)
```{r} 
cat("Coeff. Clustering rete random: ", 1/vcount(gc))
```
La mia rete ha un coeff di clustering globale maggiore di quello di una rete random, quindi è clusterizzata


Local Clustering Coefficient al variare del grado del nodo
```{r}

plot(deg, t, main="Local Clustering vs Degree Vertex ", ylab="Local Clustering", 
     xlab="Degree", xlim=c(1,1200), col="blue")

```


#####Confronto con Reti Equivalenti

Globale:

```{r}
print("Coeff. Clustering Globale ")
print("Random Graph: ")
print(transitivity(rg, type = "global"))
```

Media dei Locali:

```{r}

print("Coeff. Clustering Media dei Locali ")
print("Random Graph: ")
print(mean(transitivity(rg, type = "local"), na.rm = TRUE))

```

####Assortativity

```{r}
deg <- degree(gc)

a.nn.deg <- graph.knn(gc,V(gc))$knn  

plot(deg, a.nn.deg, log="xy",
  col="blue", xlab=c("Log Vertex Degree"),
  ylab=c("Log Average Neighbor Degree"))

a.nn.avg.deg = graph.knn(gc,V(gc))$knnk

plot(1:max(degree(gc)), a.nn.avg.deg, log="xy",
  col="blue", xlab=c("Log Vertex Degree"),
  ylab=c("knnk index"))

print("Coefficiente di correlazione: ")
print(assortativity.degree(gc))


```
secondo grafico andamento crescente, rete assortativa (nodi con alto grado collegati ad altri nodi di grado elevato)


####Community Detection

```{r}

deg = degree(gc)

#g_sub <- induced.subgraph(gc, V(gc)[which(deg > 60)])

#g_sub <- as.undirected(g_sub) # converte il grafo in un grafo non direzionele
g_comm <- fastgreedy.community(gc) # esegue il controllo sulla comunity detection
#plot(g_comm, g_sub)


print("Numero Communitià: ")
print(length(g_comm))


print("Dimensione delle Communità:")
sizes(g_comm)

```

### Calcolo edge_density
```{r}
# Largest community
largest_comm_id = which.max(sizes(g_comm))
largest_comm = induced_subgraph(gc, vids = which(g_comm$membership == largest_comm_id))
cat('Number of vertices in the largest community: ', vcount(largest_comm), '\n')
cat('Number of edges in the largest community: ', ecount(largest_comm), '\n')

# Edge density of the largest community
cat('\nEdge density of the largest community: ', edge_density(largest_comm), '\n')
cat("Density being the fraction of existing edges in a given graph with respect to the total number of possible edges (N*(N-1)/2)\n")

# Crossing edges
cros_map = crossing(g_comm, gc)
cat('\nExample of TRUE/FALSE information about edges coming from crossing()', cros_map[1:20], '\n')

# The crossing edges
crossing_edges = E(gc)[which(cros_map==TRUE)]

cat('The number of inter-community edges is: ', length(crossing_edges), '\n')
cat('The total number of edges is: ', length(E(gc)), '\n')
```

### Plot community
```{r}
y <- sort(as.numeric(sizes(g_comm)), decreasing = TRUE)
plot(x=seq(1, length(g_comm), 1), y=y, main="Community", ylab="Community sizes",
    xlab="Communities", col="red")
```



####Path Length
```{r}
from_sample <- sample(V(gc), 1000) # prendo dalla rete un campione di nodi su cui calcolare lo shortest path (riduco le dimensioni per motivi di onere computazionale)
to_sample <- sample(V(gc), 1000)

sp.g.u = distances(gc, v=from_sample, to = to_sample, weights = NA, mode = "all") # calcolo tutti le path length tra le coppie di nodi che gli do in ingresso. 

# max number of hops
max_dist = max(sp.g.u)

# compute and plot the histogram
h = hist(sp.g.u, breaks = 0:max_dist, right = FALSE, plot = FALSE)

plot(h, freq = FALSE, main="Average path Length", xlab="sp length", col="blue", xlim = c(0,max_dist+5))

# compute and plot the avg path length
avg_pl = mean(sp.g.u)
abline(v = avg_pl, col = "yellow", lw=3)
label = paste("avg_pl=", avg_pl, sep="")
text(1.1*max_dist, 0.9*max(h$density), labels = label) # nelle reti normali lo shortes path dovrebbe avere un andamento log(N) N numero di nodi. cerco conferma andando a confrontare lo shortest path col log(N)



```



```{r}
log(length(V(gc)))/log(log(length(V(gc))))
```




# Attacchi
## Sequential attack (degree distribution)

```{r}
gr_f<- gc

attack_my_g <- gr_f
tot_v <- vcount(attack_my_g )
size_GC <- c()
perc<- c()
for (i in 1:tot_v) {
  deg = degree(attack_my_g)
  ord_degrees = sort(deg, decreasing = TRUE)
  #cat('deg ', ord_degrees, '\n')
  idx <- V(attack_my_g)[which.max(deg == ord_degrees[1])]
  #cat('idx ',  idx, idx, 'Perc nodi ', i/tot_v, '\n')
  attack_my_g <- delete_vertices(attack_my_g, idx)
  attack_my_g  <- extract_component(attack_my_g)
  GCv<- vcount(attack_my_g)
  size_GC[i] <- (GCv/tot_v)
  perc[i]<- (i/tot_v)
}
plot(perc, size_GC,
     xlab = "Fraction of vertices removed",
     ylab = "Fractional size of largest component",
     main = "Sequential Attack")
lines(perc, size_GC, col = "red")
```

## Simultaneous attack (degree distribution)

```{r}

t1 <- Sys.time()
attack_g <- gc

tot_v <- vcount(attack_g)
cat('num vertici: ', tot_v, '\n')
deg_a <- degree(attack_g)
ord_degrees <- sort(deg_a, decreasing = TRUE) 

size_GC_DegNameSim <- c() 
v_removed_DegNameSim <- c()

for (i in 1:tot_v) { 
   vname <- names(ord_degrees[i]) 
   attack_g <- delete_vertices(attack_g, vname)
   
   if (i == 1 || i == tot_v || i%%100 == 0){ 
     actual_GC <- extract_component(attack_g)
     size_GC_DegNameSim <- c(size_GC_DegNameSim, (vcount(actual_GC)/tot_v)) 
     v_removed_DegNameSim <- c(v_removed_DegNameSim, (i/tot_v)) 
   } 
} 
cat('Time execution:', Sys.time()-t1) 
plot(x=v_removed_DegNameSim, y=size_GC_DegNameSim, main="Simultaneous attack",
     xlab='Fraction of vertices removed', 
     ylab = 'Fractional size of largest component' ,type="l")
```

## Sequential attack (closeness)

### Sample
Prendiamo un sample per gli attacchi basati su closeness
```{r}
g_10 <- read.graph("./data/socfb-wosn-friends.cut.sb.10K.edges", format='ncol', directed=FALSE)
nodi <- sample(V(g_10), 2500)
sub_g <- induced.subgraph(g_10, nodi)

is.connected(sub_g, mode="weak")
```

```{r}
gc <- extract_component(sub_g)

print('Numero nodi gc: ')
print(length(V(gc))) 
```


```{r}
num_nodi_gc_iniziale <- length(V(gc))  
f <- vector()
f[1] <- 0 # frazione di vertici distrutta: primo valore di f è 0 (nessuno nodo distrutto)
gc_frac <- vector()
gc_frac[1] <- 1  # rapporto gc dopo attacco- gc iniziale: primo valore è 1
num_nodi_gc <- 0
tmp_gc <- gc

for(indice_nodo in 2:num_nodi_gc_iniziale){
  # calcolo la cl della gc
  if(num_nodi_gc == 1){
    break
  } 
  
  cl <- closeness(tmp_gc, v=V(tmp_gc), mode="all")
  
  # risalgo all'indice del nodo con massima closeness
  index_cl_max <- which.max(cl)[1]
  # rimuovo dalla gc il nodo con closeness massima
  tmp_gc <- delete_vertices(tmp_gc, index_cl_max)
    # calcolo la gc dopo l'attacco
  tmp_gc <- extract_component(tmp_gc)
    # numero di nodi della gc dopo l'attacco
  num_nodi_gc <- length(V(tmp_gc))
  
  # calcolo la frazione di nodi rimossi
  f[indice_nodo] <- indice_nodo/num_nodi_gc_iniziale
  
  # calcolo rapporto tra nuova gc e gd iniziale
  gc_frac[indice_nodo] <- num_nodi_gc/num_nodi_gc_iniziale
}
  
```


```{r}
plot(f, gc_frac, main = 'Sequential Attack: Closeness') 
```

## Simultaneous attack (closeness)

```{r}
# Calcolo la closeness per tutti i nodi della gc:
cl <- closeness(gc, v=V(gc), mode="all")
sorted_cl <- sort(cl, decreasing = TRUE)
# creo la lista degl id dei nodi da eliminare (riferimento alla gc di partenza), inserendoli per closeness decrescente 
index_list <- vector()
cl_value_list <- vector()

for(indice_cl in 1:length(sorted_cl)){
  cl_value <- sorted_cl[indice_cl]
  index <- which(cl == cl_value)
  
  if (cl_value %notin% cl_value_list) {
    cl_value_list <- c(cl_value_list, cl_value) #aggiorno la lista col nuovo valore di cl
    # aggiorno la lista degli indici da rimuovere
    for(i in index){
      index_list <- c(index_list, i)
    }
  }
}
```

```{r}

# elimino dal grafo i nodi contenuti nella lista 
num_nodi_gc_iniziale <- length(V(gc))  

f_s <- vector()
f_s[1] <- 0 # frazione di vertici distrutta: primo valore di f è 0 (nessuno nodo distrutto)

gc_frac_s <- vector()
gc_frac_s[1] <- 1  # rapporto gc dopo attacco- gc iniziale: primo valore è 1

indice_nodo <- 2

tmp_gc <- gc
tmp_nodi <- vector()

for (nodo in index_list){
  nodo_da_rimovere <- V(gc)[nodo]
  tmp_id_nodo <- which(V(tmp_gc)$name == nodo_da_rimovere$name)
  
  tmp_gc <- delete_vertices(tmp_gc, tmp_id_nodo)
  new_gc <- extract_component(tmp_gc)
  num_nodi_gc <- length(V(new_gc))
  f_s[indice_nodo] <- indice_nodo/num_nodi_gc_iniziale
  gc_frac_s[indice_nodo] <- num_nodi_gc/num_nodi_gc_iniziale
  indice_nodo <- indice_nodo +1
}
```

```{r}
plot(f_s, gc_frac_s, main = 'Simultaneus Attack: Closeness')
```

# Modularity attack

```{r}
t1 <- Sys.time()
#attack_g <- induced.subgraph(my_g_GC, V(my_g_GC)[which(deg >= 100)])
attack_g <- read.graph('./wosn/socfb-wosn-friends.cut.sb.10K.edges', format="ncol", directed=FALSE)
# attack_g <- gc
# my_g_GC_simple <- simplify(attack_g)
my_g_comm <- fastgreedy.community(attack_g)

cros_map <- crossing(my_g_comm, attack_g)
crossing_edges <- E(attack_g, directed = FALSE)[which(cros_map==TRUE)]
cat('The number of inter-community edges is: ', length(crossing_edges), '\n')
cat('The total number of edges is: ', length(E(attack_g)), '\n')
v_list <- unique(tail_of(attack_g, crossing_edges))

tot_v <- vcount(attack_g)
size_GC_MBAV <- c()
v_removed_MBAV <- c()
vcnt <- 0

node_bet <- betweenness(attack_g, v=v_list)
for (i in 1:length(node_bet)) {
  index_max <- which.max(node_bet)
  node_max <- node_bet[index_max]
  #max_bet <- node_bet[index_max]
  vname <- names(node_max)
  
  node_bet[index_max] <- -1
  vcnt <- vcnt+1
  if (vname %in% V(attack_g)$name){
    attack_g <- delete_vertices(attack_g, vname)
    attack_g <- extract_component(attack_g)
    
    size_GC_MBAV <- c(size_GC_MBAV, (vcount(attack_g)/tot_v))
    v_removed_MBAV <- c(v_removed_MBAV, (vcnt/tot_v))
  }
}
cat('Nodi rimossi:', vcnt, '\n')
cat('Time execution:', Sys.time()-t1)
```

```{r}
plot(x=v_removed_MBAV, y=size_GC_MBAV,
     xlab='Fraction of vertices removed',
     ylab = 'Fractional size of largest component' ,type="l")
```

